最高法院民事裁定　　　　　　　九十六年度台聲字第九四七號
聲　請　人　甲○○
上列聲請人因與乙○○等間請求損害賠償事件，對於中華民國九
十六年四月十九日本院裁定（九十六年度台聲字第二六九號），
聲請再審，本院裁定如下：
    主  文
聲請駁回。
聲請訴訟費用由聲請人負擔。
    理  由
本件聲請人主張本院九十六年度台聲字第二六九號裁定（下稱原
確定裁定）有民事訴訟法第四百九十六條第一項第一款適用法規
顯有錯誤之情形，對之聲請再審，係以：伊先後以本院九十五年
度台再字第三號確定裁定（下稱第三號確定裁定）、本院九十五
年度台聲字第四五四號確定裁定（下稱第四五四號確定裁定）、
本院九十五年度台聲字第八○五號確定裁定（下稱第八○五號確
定裁定）未先核定訴訟標的價額，逕行計算應徵收裁判費，遽以
駁回伊再審之訴，違背民事訴訟法第七十七條之十七規定，以各
該確定裁定適用法規顯有錯誤，對之聲請再審，詎原確定裁定仍
予維持，駁回伊再審之聲請，即有違民事訴訟法第七十七條之十
七規定，且違背本院三十三年永抗字第二一號、四十九年台抗字
第三四號判例，其適用法規顯有錯誤云云，為其論據。
按再審之訴訟程序，準用關於各該審級訴訟程序之規定，為民事
訴訟法第五百零五條所明定。又民事訴訟法施行法第九條規定，
上訴人有律師為訴訟代理人，或依書狀之記載可認其明知上訴要
件有欠缺者，法院得不行民事訴訟法第四百四十二條第二項及第
四百四十四條第一項但書之程序。此項規定，於再審亦在準用之
列（本院二十七年滬抗字第五二號判例參照），查原確定裁定以
：聲請人對本院第四五四號確定裁定聲請再審，經本院第八○五
號確定裁定予以駁回，其所持理由係以：「第四五四號確定裁定
認：本院第三號確定裁定，以聲請人對本院九十四年度台附字第
六一號刑事附帶民事訴訟確定判決（下稱第六一號附民判決）提
起再審之訴，雖同時聲請訴訟救助，然業經本院以裁定駁回其聲
請，該裁定併已送達聲請人。因聲請人對第六一號附民判決提起
再審之訴，除聲明廢棄該確定判決外，並請求相對人等連帶給付
新台幣三百十五萬元本息，則其訴訟標的金額既屬明確，自無須
另以裁定核定訴訟標的價額，即得計算應徵收裁判費數額，據以
自行繳納。惟聲請人逾相當期間仍未補繳裁判費，該第三號確定
裁定因認其再審之訴為不合法，裁定予以駁回，於法並無不合，
爰駁回聲請人對該第三號確定裁定再審之聲請」等詞，因而認為
第四五四號確定裁定駁回聲請人對第三號確定裁定之再審聲請，
並無適用法規顯有錯誤之情事。因而駁回其對第四五四號確定裁
定之再審聲請。並說明本院三十三年永抗字第二一號判例意旨，
係闡示民事訴訟法施行法第九條所稱「有律師為訴訟代理人」，
乃指有合法委任之律師為訴訟代理人為限而言。且本院係終審法
院，並無「抗告」之餘地，亦無剝奪其民事訴訟法第七十七條之
十七規定之「抗告權」之可言。揆諸首開說明，於法並無違誤。
聲請人指摘原確定裁定有適用法規顯有錯誤之情形，求予廢棄，
非有理由。
據上論結，本件聲請為無理由。依民事訴訟法第九十五條、第七
十八條，裁定如主文。
中　　華　　民　　國　九十六　年　 十二　 月   二十   日
                      最高法院民事第七庭
                          審判長法官  劉　福　來
                                法官  陳　國　禎
                                法官  陳　重　瑜
                                法官  吳　謀　焰
                                法官  許　正　順
      本件正本證明與原本無異
                                      書  記  官
中　　華　　民　　國　九十七　年    一    月  　二    日
                                                    ｍ
